【裁判字號】    91,易,262
【裁判日期】    920731
【裁判案由】    竊盜等
【裁判全文】
臺灣臺東地方法院刑事判決                          九十一年度易字第二六二號
    公  訴  人  臺灣台東地方法院檢察署檢察官
    被      告  丙○○
右列被告因竊盜等案件，經檢察官提起公訴（九十一年度偵字第一七四四號），本院
判決如左：
    主  文
丙○○傷害人之身體，累犯，處有期徒刑月，如易科罰金，以參佰元折算壹日。又
以強暴妨害人行使權利，累犯，處拘役伍拾日，如易科罰金，以佰元折算壹日。又
竊盜，累犯，處有期徒刑月，如易科罰金，以參佰元折算壹日。應執行有期徒刑伍
月，拘役伍拾日，有期徒刑及拘役如易科罰金，均以佰元折算壹日。
    事  實
一、丙○○前於民國（下同）八十六年間因恐嚇案件，經本院判處有期徒刑五月確定
    ，並於八十七年六月十八日易科罰金執行完畢。詎仍不知悔改，於九十一年七月
    十三日晚上九時許，前往其友人甲○○位於臺東市○○街一八四巷五號住處，適
    甲○○與另一友人乙○○正坐於上開住處後之馬路旁吃東西閒聊，丙○○竟基於
    傷害人之犯意，突將桌子掀起，並隨手拿起椅子毆打甲○○之頭部及身體，致甲○○受有頭部外傷、左上臂瘀傷五乘五乘公分等傷害。乙○○見甲○○受傷，旋
    即騎乘其所有車號ＷＷＷ─一七九號機車欲搭載甲○○就醫，於發動機車之際，
    丙○○竟又基於強制之犯意，強行將乙○○機車之鑰匙拔走並丟入水溝，俟乙○○將鑰匙拾起清洗，再度插入機車鑰匙孔發動機車並將皮包、行動電話、鑰匙等
    物放入機車置物箱後，於入屋內催促甲○○出來就醫之際，丙○○乃趁機將機車
    騎走，以此強暴手段妨害乙○○騎乘該車及搭載甲○○前往醫院就醫之權利，丙○○並將機車騎至臺東市○○路火葬場放置。乙○○見狀，隨即以甲○○之行動
    電話不斷聯絡丙○○，並告以皮包、行動電話、鑰匙均放於置物箱內。丙○○復
    另行起意，基於為自己不法所有之意圖，趁機竊取乙○○皮包內新台幣（下同）
    三萬九千元，其中一千元並用以繳付丙○○搭乘計程車之車資。嗣經報警處理，
    於翌日即七月十四日上午八時許，由乙○○主動與丙○○取得聯繫，丙○○始告
    知該機車停放於臺東市○○路火葬場，並於七月十四日下午一時三十分許，在臺
    東縣池上鄉大波池將皮包及機車鑰匙交還乙○○，經乙○○清點皮包內之現金，
    發現皮包內原有之五萬元，僅剩一萬一千元，始查獲上情。
二、案經乙○○暨甲○○訴由臺東縣警察局臺東分局報告臺灣臺東地方法院檢察署檢
    察官偵查起訴。
    理  由
一、訊據被告丙○○矢口否認有何傷害、強制、竊盜之犯行，辯稱：當天晚上，我先
    到甲○○住處，甲○○跟我說，乙○○向她借了六萬元，事後甲○○又說她是在
    開玩笑，我一氣之下就打她兩個耳光。後來乙○○就從甲○○住處騎機車載我及
    我的兒子到海濱公園露天咖啡館，到了咖啡館後，乙○○下車自行跑到露天咖啡
    館裡面，我坐到前座，我要載乙○○離去時，乙○○不願上車，我就騎車載著我
    兒子走。我當時不知道乙○○的皮包放在機車置物箱內，是當天晚上乙○○打手
    機給我，我才知道。後來我因為覺得酒後駕車不好，就將機車停在火葬場，我在
    火葬場旁的沙發上睡覺。到了天快亮時，我怕我兒子會冷，就叫計程車回池上，
    因為身上沒有帶錢，就打開乙○○的皮包，裡面有一萬二千元，我先抽一千元付
    計程車資。回池上後，乙○○有打手機給我，我告訴她，機車停在火葬場旁，皮
    包及其他證件都在我身上，請她到池上大波池來拿云云。惟查：
（一）右揭事實，業據被害人乙○○、甲○○指述綦詳，核與證人即乙○○之女兒張
      文琪於警詢中證述：九十一年七月十二日下午，我爸爸曾跟我說放在客廳的抽
      屜有五萬元要給媽媽，後來我有看到我媽媽將五萬元放置在皮包內等語，及證
      人即乙○○之同居人戊○○於本院審理時證稱：我要出去時把五萬元放在抽屜
      ，交代乙○○的女兒張文琪請他將五萬元交給乙○○，請他去處理貸款的事情
      等語，及證人即當日處理本案之警員丁○○於本院審理時證述：九十一年七月
      十三日那天晚上我有處理丙○○與乙○○的糾紛，當時是乙○○報警，他來時
      他說他的機車被牽走，我們就到勝利街一八四巷甲○○的住處瞭解，他們彼此
      都認識，瞭解他們互相的糾紛後，我們就到太平丙○○的娘家，沒有找到人，
      有與丙○○通電話，是請丙○○的家人撥打電話給丙○○，由我與丙○○對話
      ，他的意思是說他沒有騎走乙○○的機車，講話時不是很清楚，酒意很濃，無
      法溝通，沒講幾句就罵髒話，然後就把電話掛掉。後來再打就不通了。至於錢
      包的問題，乙○○說被告講約在池上的慶豐雜貨店要拿錢包，我們就跟在乙○○的後面去，去後沒有看到人，乙○○又打電話跟被告聯絡，又換了地點，中
      間走走停停，到大坡池就有看到被告，被告就把錢包拿給乙○○，我請他們全
      部回派出所製作筆錄。回到派出所乙○○告訴我們說他有五萬元，少了三萬多
      元等情相符，並有馬偕紀念醫院臺東分院診斷證明書一紙在卷可稽，雖被告執
      前詞抗辯，然觀諸被害人甲○○所受之傷害係頭部外傷、左上臂瘀傷五乘五乘
      公分，此有上開診斷證明書一紙可證，顯非摑二巴掌所能導致，惟若持椅子毆
      擊，即有可能受有上開之傷害，足認被告辯稱僅打了甲○○二巴掌云云，顯與
      事實不符，委無足採，被害人甲○○指述：係遭被告持椅子毆打成傷乙節，核
      與被害人乙○○指稱之情節一致，堪可採信。
（二）被害人乙○○於機車遭被告騎走後，當天晚上即借用甲○○號碼為00000
      00000號之行動電話，於當晚十時五十八分至十一時四十分許，連續撥打
      被告號碼為0000000000號之行動電話五次，聯絡被告返還機車及皮
      包事宜，被告均置之不理，被害人乙○○遂報警處理等事實，業據被害人乙○○指陳明確，並經證人丁○○於本院審理時證述屬實，已如前述，復有上開電
      話之雙向通聯紀錄一份附卷可憑，觀諸被害人乙○○於機車遭被告騎走後，如
      此密集的聯絡被告等情，顯見被害人乙○○確實急於聯絡被告取回其機車及皮
      包乙節無訛，否則倘被告係經由被害人乙○○同意始將機車騎走，被害人乙○○自無須急於找回機車及皮包，加以衡諸常情，一般人縱使要將機車借予他人
      使用，亦不至於將自己之皮包、行動電話放於置物箱內連同機車一併讓人借走
      ，足證被害人乙○○並無同意將機車借予被告使用，機車應係遭被告強行騎走
      一情無誤。被告雖辯稱係被害人乙○○同意其將機車騎走云云，顯係杜撰之詞
      ，無足可採。
（三）被害人乙○○皮包內放有繳納貸款之五萬元乙情，迭據被害人乙○○指述明確
      ，並經證人張文琪、戊○○證述無誤，已如前述，且觀證人戊○○對於繳納房
      屋貸款之房屋地點及未按期繳納房子已被查封，請乙○○繳交貸款時因房子已
      被查封，因而拿五萬元請乙○○處理貸款事宜等情節交待甚詳，顯非虛妄，應
      屬可採，況被告與被害人乙○○、甲○○均係朋友關係，平日即有所往來，若
      非確有其事，當不致於蓄意誣陷被告，足徵皮包內原本確有五萬元無訛。被告
      雖不否認自皮包內拿取一千元充當車資，然辯稱皮包內僅有一萬二千元，其中
      一千元用於車資云云，要不足採。是被告上開所辯，顯係卸責之詞，不足採信
      。本件事證明確，被告犯行堪以認定，應依法論科。
二、核被告丙○○所為，係犯刑法第二百七十七條第一項之傷害罪、第三百零四條第
    一項之強制罪、第三百二十條第一項之竊盜罪。被告所犯上開各罪間，犯意各別
    ，罪名有異，應予分論併罰。又被告前於八十六年間因恐嚇案件，經本院判處有
    期徒刑五月確定，並於八十七年六月十八日易科罰金執行完畢，有卷附臺灣高等
    法院被告全國前案紀錄表可按，其受有期徒刑之執行完畢，五年以內再犯本件有
    期徒刑以上之罪，為累犯，應依法加重其刑。爰審酌被告與被害人乙○○、甲○○均係朋友關係，竟以暴力手段傷害人，對被害人心裡、身體造成傷害，且因一
    時貪念，復造成他人金錢上之損失，及其犯後態度等一切情狀，量處如主文所示
    之刑，並諭知易科罰金之折算標準及定應執行刑。
據上論斷，應依刑事訴訟法第二百九十九條第一項前段，刑法第二百七十七條第一項
、第三百零四條第一項、第三百二十條第一項、第四十七條、第四十一條第一項前段
、第五十一條第五款，罰金罰鍰提高標準條例第一條前段、第二條，判決如主文。
本案經檢察官林圳義到庭執行職務
中      華      民      國    九十二    年      七      月    三十一    日
                                  臺灣臺東地方法院刑事庭
                                      法  官  蔡  世  芳
右正本證明與原本無異。
如不服本判決，應於判決送達後十日內向本院提出上訴狀。（須附繕本）
「切勿逕送上級法院」
                                      書記官  陳  美  鄉
中      華      民      國    九十二    年      八      月      一      日
附記：
中華民國刑法第二百七十七條第一項：
傷害人之身體或健康者，處三年以下有期徒刑、拘役或一千元以下罰金。
中華民國刑法第三百零四條
以強暴、脅迫使人行無義務之事或妨害人行使權利者，處三年以下有期徒刑、拘役或
三百元以下罰金。
中華民國刑法第三百二十條第一項：
意圖為自己或第三人不法之所有，而竊取他人之動產者，為竊盜罪，處五年以下有期
徒刑、拘役或五百元以下罰金。


司法院資訊處製作；財團法人民間司法改革基金會備份。
